臺灣桃園地方法院刑事裁定
111年度聲字第2837號
聲  請  人
即  被  告  陳瑞翔




選任辯護人  江政俊律師
            陳俊隆律師（已解除委任）
上列被告因妨害自由等案件，經檢察官追加起訴（111年度偵字
第8223、12864、26254號、偵緝字第1370號），本院裁定如下：
  
    主  文
一、甲○○於提出新臺幣伍萬元之保證金後，准予停止羈押，並 
    限制住居於桃園市○○區○○○路○段000號。
二、於停止羈押期間，不得與附件即桃園地方檢察署檢察官111
    年度偵字第8223、12864、26254號、偵緝字第1370號追加起
    訴書「證據清單及待證事實」之「證據名稱」欄所載證人或
    告訴人為直接或間接之騷擾、接觸、聯絡或跟蹤行為。
    理  由
一、按被告及得為其輔佐人之人或辯護人，得隨時具保，向法院
    聲請停止羈押（刑事訴訟法第110條第1項）。而聲請停止羈
    押，除有同法第114條各款所列情形之一不得駁回者外，其
    准許與否，該管法院有自由裁量之權（最高法院91年度台抗
    字第456號裁定參照）。又停止羈押，係存有羈押原因而無
    羈押必要，以具保、責付或限制住居為其替代手段，此時羈
    押效力存續，僅其執行予以停止。再按許可停止羈押之聲請
    者，應指定相當之保證金額，並得限制被告之住居（刑事訴
    訟法第111條第1項、第5項）。是法院認被告如符合具保停
    止羈押之要件，於必要時自得在指定相當之保證金額外，併
    以限制住居之處分，以確保程序進行。再法院許可停止羈押
    時，得命被告不得對證人、告訴人等實施任何騷擾、接觸、
    跟蹤之行為，且得命其遵守其他經法院認為適當之事項（刑
    事訴訟法第116條之2 第1、2、8款）。
二、被告甲○○因妨害自由等案件，前於偵查中在押，經檢察官提
    起公訴，由本院法官於民國111年7月20日訊問後，認其涉嫌
    起訴書所指犯罪嫌疑重大，且有相當理由足認有逃亡、勾串
    、滅證及反覆實施同一犯罪之虞，並有羈押之必要，依刑事
    訴訟法第101條第1項第1、2款、第101 條之1第1項（第3、4
    、8款）之規定，於111年7月20日命羈押並禁止接見通信在
    案。
三、茲經本院行準備程序，並審酌被告嗣後聲請具保之理由、卷
    存相關事證，認原羈押逃亡、勾串之虞原因仍存在，惟衡以
    被告已受羈押之期間、本案經追加起訴之審理進度及所需之
    證據調查等一切狀況，經衡酌比例原則，認如命被告提出相
    當之保證金，並輔以前述之法定措施，應足以對其形成拘束
    力，而得確保後續程序之進行。爰命被告於提出新臺幣5萬
    元之保證金後，准予停止羈押，並限制住居於被告聲請具保
    狀所載之桃園市○○區○○○路○段000號居住地；且命被告於停
    止羈押期間應遵守如主文所示之事項，以防杜其勾串之風險
    。
四、又倘被告於停止羈押期間無故不依期到庭、違背住居之限制
    或前揭應遵守事項，或有再發生反覆實施法定相關犯罪風險
    之情形者，依刑事訴訟法第117 條第1 項第1 款至第4 款規
    定，此係本院得命再執行羈押之事由，特此指明。
五、依刑事訴訟法第110 條第1 項、第111 條第1 項、第5 項、
    第116 條之2 第1款、第2款、第8 款、第121 條第1 項，裁
    定如主文。
中    華    民    國   111    年     9   月    22     日
                  刑事第三庭  審判長法  官 謝順輝
                                    法  官 古御詩
                                    法  官 施育傑
以上正本證明與原本無異。
如不服本裁定，應於裁定送達後5 日內向本院提出抗告狀。
 　　　　　　　　　　　　　　　     書記官　王震惟　
中　　華　　民　　國　　111 　年　　9 　　月　　23　　日
附件
臺灣桃園地方檢察署檢察官追加起訴書
                                  111年度偵字第8223號
                                  111年度偵字第12864號
                                  111年度偵字第26254號
                                   111年度偵緝字第1370號
　　被　　　告　甲○○　男　26歲（民國00年0月0日生）
　　　　　　　　　　　　住桃園市○○區○○○街00號
                        居桃園市○○區○○○路0段000號
                      （現羈押於法務部矯正署桃園看守所）
　　　　　　　　　　　　國民身分證統一編號：Z000000000號
    選任辯護人  鍾若琪律師
                （僅受任111年度偵緝字第1370號案件）
上列被告因妨害自由等案件，前經提起公訴，現由貴院善股審理
中（110年訴字第835號），茲再將其一人犯數罪之相牽連犯罪追
加起訴，茲將犯罪事實及證據並所犯法條分敘如下：
　　　　犯罪事實
一、甲○○前因公共危險案件，經貴院以107年度桃簡字第2226號
    判決判處有期徒刑2月確定，於民國108年2月12日易科罰金
    執行完畢，詎不知悔改，為以下犯行：
  ㈠緣甲○○與陳其揮有債務糾紛，甲○○竟基於剝奪他人行動自由
    、強制、恐嚇危害安全之犯意，於110年11月5日下午4時許
    ，在桃園市○○區○○路00號前，強令陳其揮坐上甲○○名下車牌
    號碼000-0000號自用小客車（下稱本案車輛）後，將陳其揮
    之手機取走並關閉定位系統後，喝令陳其揮不能下車，且對
    陳其揮恫稱「你不要亂講話」、「我去你工作的地方喝酒能
    不能招待」等語，使陳其揮心生畏懼後，強行將陳其揮載往
    桃園市○○區○○路00巷0弄0號房屋（下稱平安路房屋），並不
    許陳其揮離去，限制陳其揮之行動自由直至隔（6）日凌晨
    ，陳其揮趁機取回手機傳訊友人江懿軒報警，經員警至平安
    路房屋查訪時，陳其揮始逃離平安路房屋並提告查悉上情。
  ㈡甲○○於110年8月間以「申辦手機門號換現金」等話術吸引李
    宗倫與其簽署相關契約、本票後，因李宗倫事後未取得所欲
    換取之現金，而私自解除先前所申辦之手機門號合約，甲○○
    竟基於剝奪他人行動自由、強制之犯意，與李宗倫相約於11
    0年11月21日晚間6時許，在桃園市○○區○○○路000號麥當勞外
    洽談，嗣李宗倫依約到場後，強令李宗倫坐上本案車輛，並
    將李宗倫之手機取走，喝令李宗倫賠償新臺幣（下同）10萬
    元以前不能下車，強迫李宗倫拍攝同意還款影片，直至隔（
    22）日上午8時許，李宗倫因精神壓力太大，向甲○○表示願
    意打電話給父親李明松拿錢等語，始拿回手機，並與李明松
    相約在桃園市○○區○○○路000號星巴克碰面交付現金10萬元予
    甲○○。嗣李明松依約前往上開星巴克，並交付10萬元現金予
    甲○○後，甲○○始撕毀前與李宗倫簽署之相關契約、本票，並
    由李明松將李宗倫帶離星巴克，然李宗倫不堪事後仍遭甲○○
    多次騷擾，始報警查悉上情。
  ㈢甲○○與劉政嘉於108年9月間在網路上認識，劉政嘉並於109年
    4月間介紹友人李雷康與甲○○認識，嗣李雷康因故積欠甲○○3
    0萬元後避而不見，甲○○即以劉政嘉係李雷康的介紹人，應
    負責李雷康欠款為由，於109年6月29日下午2時許，約劉政
    嘉前往桃園市○○區○○路000號洽談債務，嗣劉政嘉依約前往
    ，並乘坐本案車輛後，甲○○竟基於恐嚇取財、剝奪他人行動
    自由、強制之犯意，對劉政嘉恫稱「你如果不上車，小心我
    修理你」等言論，使劉政嘉心生畏懼，不敢下車，任由甲○○
    將劉政嘉載往桃園市○○區○○路000號11樓台銀人壽保險股份
    有限公司，要求劉政嘉使用名下保單貸款取得13萬4,000元
    後，開車載劉政嘉四處亂晃，直到隔（30）日下午2時許，
    始將劉政嘉載往桃園市○○區○○路0段000號統一超商航榮門市
    ，喝令劉政嘉將13萬4,000元領出來，否則要修理劉政嘉等
    語，使劉政嘉心生畏懼，將13萬4,000元領出後交付予甲○○
    。惟甲○○食髓知味，要求劉政嘉必須將李雷康欠款之30萬元
    款項全數還完，始能離去，遂於30日晚上9時許，將劉政嘉
    載往址設桃園市○鎮區○○○路00號松龍精品當舖，要求劉政嘉
    將名下車牌號碼000-000號普通重型機車典當給當舖，並簽
    發26萬元本票給當舖擔保借款，於劉政嘉自松龍精品當舖貸
    得款項23萬7,500元（原欲借款26萬元，但當舖有另扣除利
    息1萬9500元、機車設定費3000元）後，甲○○將23萬7,500元
    現金全數取走，並強令劉政嘉上車亂晃，直至109年7月1日
    上午4時許，又將劉政嘉載往桃園市大園區獅子城電子遊戲
    場，不許劉政嘉離開，直到當（1）日上午6時許，甲○○向劉
    政嘉表示其玩遊戲輸了500萬元，要劉政嘉負擔250萬元，之
    後又改口說要劉政嘉負擔500萬元等語，要求劉政嘉打電話
    給劉政嘉父親劉清愿，佯稱劉政嘉賭博輸錢，要劉清愿借錢
    幫劉政嘉還錢等語，然劉政嘉反對打電話時，甲○○便徒手甩
    劉政嘉數巴掌（未驗傷且未提出傷害告訴），要求劉政嘉簽
    署面額均為100萬元之本票5張（合計500萬元），並將劉政
    嘉載往桃園市桃園區愛買商場後，致電松龍精品當舖服務人
    員鍾雁婷前往上開商場，且將面額均為100萬元之本票5張（
    合計500萬元）交予鍾雁婷之同行友人張智程，要求張智程
    協助討債，嗣張智程察覺異象，私下與劉政嘉瞭解詳情後，
    虛偽向甲○○表示會協助處理債務，並將劉政嘉帶離上開商場
    前往法務部調查局桃園市調查處報案後，始查悉上情。
  ㈣甲○○與潘信宇於106年2月間某日發生車禍，經桃園市桃園區
    調解委員會調解，潘信宇應給付甲○○30萬元之賠償金，惟潘
    信宇因故遲遲未賠償甲○○，甲○○心生不滿，於110年5月27日
    上午11時20分許，前往潘信宇位於桃園市八德區住處找潘信
    宇，稱已備妥潘信宇欠錢不還之傳單欲張貼在潘信宇所在社
    區，如果潘信宇上車就不張貼傳單等語，潘信宇為平息糾紛
    ，便依甲○○指示乘坐本案車輛，詎甲○○於潘信宇上車後，竟
    基於剝奪他人行動自由、強制、恐嚇危害安全之犯意，開車
    前往桃園市大園區，並持用報紙綑綁之西瓜刀1把對潘信宇
    恫稱「如果你敢跑的話，我就把你砍死」、「如果你敢報警
    的話，我就會對你家人不利」等語，使潘信宇心生畏懼，致
    生危害於安全，並依甲○○指示交出手機傳訊息予潘信宇手機
    內之聯絡人借錢，及簽署面額100萬元之本票1張交予被告。
    嗣潘信宇經甲○○要求致電潘信宇父親潘貴譯索要100萬元，
    潘貴譯為安撫甲○○，佯稱將於下班後與甲○○見面討論還款事
    宜後，旋即通知其大兒子潘彥宏，而潘信宇亦趁甲○○未注意
    之際，偷偷傳送訊息予其胞兄潘彥宏求救，經潘彥宏報警，
    警方聯繫甲○○，並要求甲○○投案，甲○○始與員警協議自行開
    車搭載潘信宇前往桃園市政府警察局大園分局附近會面，且
    同意員警搜查車內物品後，扣得西瓜刀1把、100萬元本票1
    張，始查悉上情。
二、案經陳其揮、李宗倫、潘信宇、劉政嘉訴由桃園市政府警察
    局中壢分局、大園分局、八德分局、法務部調查局桃園市調
    查處報告、移送偵辦。
　　　　證據並所犯法條
一、證據清單及待證事實：
  ㈠111年度偵字第8223號
編號 證據名稱 待證事實 1 被告甲○○於偵查中之供述 坦承於上開時間、地點開車載告訴人陳其揮至平安路房屋，惟辯稱：告訴人陳其揮是自願上車跟伊去喝酒，只是喝酒的時候太吵鬧讓鄰居報警，不知道為何告訴人陳其揮看到警察到場就跟警察求救等語。 2 證人即告訴人陳其揮於警詢及偵查中之指證 全部犯罪事實。 3 證人即桃園市政府警察局大園分局大園派出所員警黃鉦傑於偵查中之證述 證明伊於110年11月6日凌晨3時許，因接獲自稱告訴人陳其揮老闆之人報案，而前往平安路房屋查訪，伊與證人陳柔均一到現場，告訴人陳其揮就忽然神情緊張的出現，並表示遭被告限制人身自由，且手機遭被告拿走無法對外聯繫等情。 4 證人即桃園市政府警察局大園分局大園派出所員警黃鉦傑於偵查中之證述 證明伊於110年11月6日凌晨3時許與證人黃鉦傑前往平安路房屋查訪時，告訴人陳其揮當場表示遭被告限制人身自由，而被告雖當場表示同意開車與員警回派出所製作筆錄，卻遲遲未出現，之後派出所寄發通知書請被告到案，被告依舊沒有到案之事實。 5 桃園市政府警察局中壢分局受理各類案件現場勘察紀錄表、本案車輛申登人資料各1份 證明被告確實於上開時間、地點開車出現在桃園市中壢區長沙路附近之事實。 6 桃園市政府警察局勤務指揮中心受理案件紀錄表1份 證明告訴人確有商請友人江懿軒報警求救之事實。 
 ㈡111年度偵字第26254號
編號 證據名稱 待證事實 1 被告甲○○於偵查中之供述 坦承於上開時間、地點開車載告訴人李宗倫至他處，並拍攝影片證明告訴人李宗倫欠款10萬元，及向告訴人李宗倫之父李明松拿取10萬元，惟辯稱：告訴人李宗倫是自願上車及拍攝影片，告訴人李宗倫前因向伊借款及申辦手機門號加購手機費用而積欠伊10萬元，故伊才向李宗倫之父李明松拿取10萬元款項等語。 2 證人即告訴人李宗倫於警詢及偵查中之指證 全部犯罪事實。 3 告訴人李宗倫遭被告妨害自由念稿、給付10萬元現金予被告之影片截圖、本署檢察事務官勘驗筆錄各1份、上開影片光碟1片 證明告訴人李宗倫確有依據被告指示拍攝同意還款影片，且告訴人李宗倫之父李明松確實有拿10萬元給被告後，被告始將前與告訴人李宗倫所簽署之文件、本票撕毀，並由李明松將告訴人李宗倫帶離星巴克之事實。 
  ㈢111年度偵字第26254號
編號 證據名稱 待證事實 1 被告甲○○於偵查中之供述 否認全部犯罪事實，表示：忘記了，下次開庭才要陳述等語。 2 證人即告訴人劉政嘉於警詢及偵查中之指證 全部犯罪事實，且被告於案發後仍持續聯繫告訴人劉政嘉，要求告訴人劉政嘉向本署及員警說本案是一場誤會，企圖影響告訴人劉政嘉證詞正確性，告訴人劉政嘉不堪其擾，於111年5月10日具狀撤回告訴，惟伊並非確實想撤回告訴之事實。 3 證人張智程於警詢及偵查中之證述 證明被告於109年7月1日約證人鍾雁婷前往桃園市桃園區愛買商場，伊與證人鍾雁婷至該商場後，被告交付伊由告訴人劉政嘉所簽發之面額均為100萬元之本票5張，要求伊協助討債，伊因發現告訴人劉政嘉神情不對，且臉部紅腫，私下與告訴人劉政嘉確認情況後，伊將該本票5張返還予告訴人劉政嘉，並將告訴人劉政嘉帶往法務部調查局桃園市調查處報案之事實。 4 證人鍾雁婷於警詢及偵查中之證述 證明被告於109年6、7月間某日帶告訴人劉政嘉前往伊工作之松龍精品當舖借款，並於隔日約伊前往桃園市桃園區愛買商場，並交付由告訴人劉政嘉所簽發之面額均為100萬元之本票5張予證人張智程，要求證人張智程協助討債等語，惟伊發現告訴人劉政嘉精神相當恍惚，事後經證人張智程告知，伊始知悉上情之事實。 5 台銀人壽保險股份有限公司、統一超商航榮門市、松龍精品當舖截圖畫面、各1份、上3址監視錄影光碟1片 證明被告確實於上開時間將告訴人劉政嘉帶往台銀人壽保險股份有限公司、統一超商航榮門市、松龍精品當舖辦理貸款、領取現金及借款之事實。 6 告訴人劉政嘉撤回告訴狀、被告傳送訊息予告訴人劉政嘉之對話紀錄翻拍照片各1份 證明被告於案發後仍持續聯繫告訴人劉政嘉，企圖影響告訴人劉政嘉證詞正確性，告訴人劉政嘉不堪其擾，於111年5月10日具狀撤回告訴之事實。 
  ㈣111年度偵緝字第1370號
編號 證據名稱 待證事實 1 被告甲○○於偵查中之供述 坦承於上開時間、地點前往告訴人潘信宇住處，及印製傳單要找告訴人潘信宇，惟辯稱：伊沒有拿西瓜刀逼告訴人潘信宇，也沒有要告訴人潘信宇簽發100萬元本票給伊，是告訴人潘信宇自己要上車、簽發本票及傳訊息給家人借款，告訴人潘信宇都在亂說話等語。 2 證人即告訴人潘信宇於警詢及偵查中之指證 全部犯罪事實，且被告於案發後仍持續聯繫告訴人潘信宇，要求告訴人潘信宇撤回告訴並表示本案是一場誤會，企圖影響告訴人潘信宇證詞正確性，告訴人潘信宇為大事化小，遂簽署和解書並表示欲撤回告訴之事實。 3 證人即告告訴人潘信宇胞兄潘彥宏於警詢及偵查中之證述 證明伊於110年5月27日中午12時11分許收到胞弟即告訴人潘信宇之求救訊息，表示遭人押在大園後，伊旋即報警求救之事實。 4 證人即告告訴人潘信宇父親潘貴譯於偵查中之證述 證明伊於110年5月27日接獲告訴人潘信宇電話，表示被人押走，亟需100萬元現金等語後，告訴人潘信宇之電話旋即遭被告奪走，被告向伊表示要趕快去籌錢，不然就試看看等語，使伊相當擔心告訴人潘信宇之安危，為爭取拯救告訴人潘信宇之時間，伊便假意要告訴人潘信宇與被告一起等伊下班在討論賠償金之問題，之後旋即聯繫證人潘彥宏報警之事實。 5 桃園市政府警察局八德分局搜索扣押筆錄、扣押物品目錄表、自願受搜索同意書、100萬元本票、西瓜刀照片、現場照片各1份 證明告訴人潘信宇確實於上開時間、地點遭被告要求上車前往他處，並傳訊向家人、朋友借款與求救，嗣八德分局員警接獲報案且聯繫被告投案後，經被告同意，於110年5月27日在本案車輛搜得西瓜刀1把、告訴人潘信宇簽發100萬元本票1張之事實。 6 被告與告訴人潘信宇簽署之和解書1份 證明告訴人潘信宇於110年6月3日確有賠償30萬元現金予被告，並經被告要求在和解書上同意向員警承認本案為亂提告之事實。 7 被告與告訴人潘信宇LINE 訊息翻拍照片1份 證明被告於案發後仍持續聯繫告訴人潘信宇要求撤回告訴，並謊報本案為誤會，影響告訴人潘信宇證詞正確性之事實。 
二、核被告甲○○於犯罪事實一㈠所為，係犯刑法第302條第1項剝
    奪他人行動自由、第304條第1項強制、第305條恐嚇危害安
    全；㈡所為，係犯刑法第302條第1項剝奪他人行動自由、第3
    04條第1項強制；㈢所為，係犯刑法第302條第1項剝奪他人行
    動自由、第304條第1項強制、第346條第1項恐嚇取財；㈣所
    為，係犯刑法第302條第1項剝奪他人行動自由、第304條第1
    項強制、第305條恐嚇危害安全等罪嫌。按刑法第302 條第1
     項之妨害自由罪，原以強暴、脅迫等非法方法為其構成要
    件，故於實施妨害自由之行為時，縱有以恐嚇、強押或毆打
    之方式使被害人行無義務之事，或因而致被害人受有普通傷
    害之情形者，除行為人主觀上另有傷害、恐嚇或強制之犯罪
    故意外，其低度之普通傷害、恐嚇及強制行為均應為妨害自
    由之高度行為所吸收，應僅論以刑法第302條第1項妨害自由
    罪，無復論以刑法第277條第1項、第304條及第305條之罪之
    餘地（最高法院93年度台上字第1738號判決意旨參照）。是
    以，被告於犯罪事實一㈠、㈡、㈣所為各犯行，其主觀上之目
    的同一，時間、空間密接，顯見均係基於一貫犯意之多次接
    續行為，依一般社會健全觀念，難以強行分開，應視為數個
    舉動之接續施行，合為包括之一行為予以評價，為接續犯，
    依上揭最高法院判決意旨，核屬一行為觸犯上開罪名，為想
    像競合犯，請依刑法第55條之規定，分別從一重之剝奪行動
    自由罪嫌處斷。按刑法第346條第1項所謂之恐嚇取財，係指
    以恐嚇之方法，迫使被害人將本人或第三人之物交付而言。
    而同法第302條第1項之妨害自由罪所稱之非法方法，已包括
    強暴、脅迫或恐嚇等一切不法手段在內，且該罪既係以私行
    拘禁為其非法剝奪人行動自由之例示，在性質上自需被害人
    行動自由被剝奪已持續相當之時間，始足當之。因之，如行
    為人係基於恐嚇取財之單一犯罪目的，而以恐嚇之手段脅迫
    被害人將其本人或第三人之物交付，否則不讓離去。縱被害
    人於將其物交付之前，因畏懼不敢離去，致其行動自由僅遭
    受短瞬影響，並無持續相當時間遭受剝奪者，乃屬於上開恐
    嚇取財行為之當然結果，應僅論以刑法第346條第1項之罪，
    無另成立刑法第302條第1項之罪之餘地（最高法院89年度台
    上字第906號判決意旨參照）。準此，倘於恐嚇取財過程中
    ，另已持續相當時間剝奪被害人之行動自由，而非僅係短暫
    時間影響者，即應另論以妨害自由罪。經查告訴人劉政嘉遭
    被告強令上車，藉詞告訴人劉政嘉應代為償還李雷康之債務
    為由，以前開恐嚇方法令告訴人劉政嘉交付財物始得離去，
    期間告訴人劉政嘉均無法自由離去，是告訴人劉政嘉之人身
    自由已有持續相當時間遭剝奪，非僅短時間受影響，是應分
    別論以妨害自由及恐嚇取財罪，是被告於犯罪事實一㈢所為
    犯行，係為對告訴人劉政嘉恐嚇取財、妨害人身由，其犯意
    個別，行為互殊，請予分論併罰。被告於犯罪事實一㈠、㈡、
    ㈢、㈣所為，犯意各別，行為互殊，請分論併罰。被告前有如
    犯罪事實欄所載之論罪科刑及執行情形，有本署刑案資料查
    註紀錄表1份附卷可憑，其於徒刑執行完畢5年內，故意再犯
    本件有期徒刑以上之罪，為累犯，請參照大法官會議釋字第
    775號解釋意旨及刑法第47條之規定，審酌依累犯之規定加
    重其刑。
三、被告因犯罪事實一㈢犯行，而自告訴人劉政嘉取得之13萬4,0
    00元、23萬7,500元為犯罪所得，且尚未返還告訴人劉政嘉
    ，請依刑法第38條之1第5項之規定，宣告追徵之。至於被告
    於110年5月27日經員警在本案車輛搜得西瓜刀1把、告訴人
    潘信宇簽發100萬元本票1張，為本案犯罪所用及所生之物，
    併請依刑法第38條第2項本文之規定宣告沒收之，以資適法
    。
四、至法務部調查局桃園市調查處移送意旨認犯罪事實一㈢部分
    ，另涉犯刑法第328條第1項強盜罪嫌乙節，因告訴人劉政嘉
    所述被告之犯罪過程，難認被告對告訴人劉政嘉有以強暴、
    脅迫、藥劑、催眠術或他法，至使不能抗拒情事，是被告上
    開所為即與刑法上強盜之構成要件與有未合。是報告意旨所
    認尚有誤會，惟此部分倘成立犯罪，與前揭起訴之部分，有
    想像競合之裁判上一罪關係，爰不另為不起訴處分，併此敘
    明。
五、按一人犯數罪者，為相牽連之案件，且於第一審辯論終結前，
    得就與本案相牽連之犯罪追加起訴，刑事訴訟法第7條第1款
    、第265條第1項分別定有明文。查本件被告前因詐欺等罪嫌
    ，經本署檢察官以109年度偵字第21093、31546、36705號、
    110年度偵字第2329、11942號提起公訴，現由貴院（善股）
    以110年度訴字第835號案件審理中，有前案起訴書、全國刑
    案資料查註紀錄各1份在卷可參。本案被告實施妨害自由等之犯
    行，屬刑事訴訟法第7條第1款所定一人犯數罪之情形，乃相牽
    連案件，為期訴訟之便捷，節省司法資源，爰依法追加起訴。
六、依刑事訴訟法第265條第1項追加起訴。
　　此　致
臺灣桃園地方法院
中　　華　　民　　國　 111　　年　　7 　　月　　11　　日
　　　　　　　　　　　　　檢　察　官　詹佳佩
本件證明與原本無異　
中　　華　　民　　國　 111　　年　　7 　　月　　15　　日
　　　　　　　　　　　　　書　記　官　劉季勲
附加所犯法條：
中華民國刑法第302條
（剝奪他人行動自由罪）
私行拘禁或以其他非法方法，剝奪人之行動自由者，處 5 年以
下有期徒刑、拘役或 3 百元以下罰金。
因而致人於死者，處無期徒刑或 7 年以上有期徒刑，致重傷者
，處 3 年以上 10 年以下有期徒刑。
第 1 項之未遂犯罰之。
中華民國刑法第304條
（強制罪）
以強暴、脅迫使人行無義務之事或妨害人行使權利者，處 3 年
以下有期徒刑、拘役或 3 百元以下罰金。
前項之未遂犯罰之。
中華民國刑法第305條
（恐嚇危害安全罪）
以加害生命、身體、自由、名譽、財產之事，恐嚇他人致生危害
於安全者，處 2 年以下有期徒刑、拘役或 3 百元以下罰金。
中華民國刑法第346條
（恐嚇取財得利罪）
意圖為自己或第三人不法之所有，以恐嚇使人將本人或第三人之
物交付者，處 6 月以上 5 年以下有期徒刑，得併科1 千元以下
罰金。
以前項方法得財產上不法之利益，或使第三人得之者，亦同。
前二項之未遂犯罰之。